【裁判字號】    95,訴,2043
【裁判日期】    951130
【裁判案由】    毒品危害防制條例
【裁判全文】
臺灣板橋地方法院刑事判決              95年度訴字第2043號
公  訴  人  臺灣板橋地方法院檢察署檢察官
被      告  甲○○
                    （現另案於臺灣臺北監獄臺北分監執行）
上列被告因違反毒品危害防制條例案件，經檢察官提起公訴（九
十五年度毒偵字第四二六三號），被告於本院準備程序進行中就
被訴事實為有罪之陳述，經本院合議庭裁定由受命法官獨任進行
簡式審判程序，判決如下：
    主  文
甲○○施用第一級毒品，累犯，處有期徒刑玖月。
    事  實
一、甲○○前因違反肅清煙毒條例案件，先後經本院及臺灣高等
    法院分別以八十二年度重訴字第二四號、八十四年度上訴字
    第五０五五號判處有期徒刑三年六月、五年十月確定，再因
    違反麻醉藥品管理條例案件，經臺灣桃園地方法院以八十四
    年度易字第三三八七號判處有期徒刑八月確定，以上三罪接
    續執行，於民國八十八年一月二十八日縮短刑期假釋出獄，
    交付保護管束至九十三年六月五日期滿未經撤銷而以已執行
    完畢論。又因施用毒品案件，經本院以九十三年度毒聲字第
    一九九四號裁定送觀察、勒戒後，認有繼續施用毒品傾向，
    再經本院以九十四年度毒聲字第二五號裁定令入戒治處所以
    強制戒治一年，嗣因無繼續強制戒治之必要，於九十四年九
    月九日執行完畢釋放，並由臺灣板橋地方法院檢察署檢察官
    以九十四年度戒毒偵字第三七八號為不起訴處分確定。詎猶
    不思悛悔，復基於施用第一級毒品海洛因、第二級毒品安非
    他命之犯意，於上開強制戒治執行完畢後五年內之九十五年
    五月十六日晚間某時，在臺北縣三重市○○路某處廁所，以
    將第一級毒品海洛因及第二級毒品安非他命混合摻入香菸吸
    食之方式，施用第一級毒品海洛因、第二級毒品安非他命一
    次。嗣於同年月十七日下午四時許，為警在臺北縣板橋市○
    ○路一四三號前查獲，經採集其尿液檢體送驗結果呈鴉片類
    及安非他命類陽性反應，始悉上情。
二、案經臺北市政府警察局大同分局報請臺灣板橋地方法院檢察
    署檢察官偵查起訴。本院於準備程序進行中，被告就被訴事
    實為有罪之陳述，經告知被告簡式審判程序之旨，並聽取當
    事人之意見後，裁定進行簡式審判程序。
    理  由
一、上揭犯罪事實，業經被告甲○○於本院準備程序及審理中坦
    承不諱，而被告經警於九十五年五月十七日採集其尿液檢體
    送驗結果，呈鴉片類及安非他命類陽性反應，亦有臺北市政
    府警察局偵辦毒品案件尿液檢體委驗單、臺灣檢驗科技股份
    有限公司九十五年六月六日報告編號ＣＨ／二００六／五一
    三一二號濫用藥物尿液檢驗報告各一紙附卷可稽，足認被告
    之自白與事實相符，洵堪採為認定事實之依據。事證明確，
    被告犯行已堪認定。此外，被告前因施用毒品案件，經本院
    以九十三年度毒聲字第一九九四號裁定送觀察、勒戒後，認
    有繼續施用毒品傾向，再經本院以九十四年度毒聲字第二五
    號裁定令入戒治處所以強制戒治一年，嗣因無繼續強制戒治
    之必要，於九十四年九月九日執行完畢釋放，並由臺灣板橋
    地方法院檢察署檢察官以九十四年度戒毒偵字第三七八號為
    不起訴處分等情，復有臺灣高等法院被告前案紀錄表一份在
    卷可考，被告於上開強制戒治執行完畢釋放後，五年內再犯
    本件施用毒品犯行，應依法論科。
二、查被告行為後，刑法業於九十四年二月二日經總統以華總一
    義字第０九四０００一四九０一號令修正公布，並於九十五
    年七月一日施行，參酌最高法院九十五年五月二十三日刑事
    庭第八次會議決議，修正後刑法第二條第一項之規定，係規
    範行為後法律變更所生新舊法律比較適用之準據法，於新刑
    法施行後，應適用修正後刑法第二條第一項之規定，為「從
    舊從輕」之比較。另於比較時應就罪刑有關之共犯、未遂犯
    、想像競合犯、牽連犯、連續犯、結合犯，以及累犯加重、
    自首減輕暨其他法定加減原因（如身分加減）與加減比例等
    一切情形，本於統一性及整體性原則，綜其全部罪刑之結果
    而為比較。修正後刑法第四十七條第一項規定「受徒刑之執
    行完畢，或一部之執行而赦免後，五年以內故意再犯有期徒
    刑以上之罪者，為累犯，加重本刑至二分之一。」，與修正
    前刑法第四十七條規定「受有期徒刑之執行完畢，或受無期
    徒刑或有期徒刑一部之執行而赦免後，五年以內再犯有期徒
    刑以上之罪者，為累犯，加重本刑至二分之一。」不同，而
    依被告之前科紀錄，無論依修正前後刑法第四十七條之規定
    均構成累犯，是修正後刑法並無較有利被告之情形，另關於
    想像競合犯之規定，刑法第五十五條雖增列但書規定：「但
    不得科以較輕罪名所定最輕本刑以下之刑」，惟該但書之規
    定，係科刑之限制，為法理之明文化，非屬法律之變更，自
    無庸依新刑法第二條第一項規定為新舊法比較適用。因之，
    綜合上述各條文修正前、後之比較，自應適用被告行為時之
    法律，即修正前刑法之相關規定予以論處。是核被告甲○○
    所為，係犯毒品危害防制條例第十條第一項之施用第一級毒
    品罪及同條例第十條第二項之施用第二級毒品罪。又其施用
    第一、二級毒品海洛因、安非他命前持有第一、二級毒品海
    洛因及安非他命之低度行為，應分別為施用之高度行為所吸
    收，均不另論罪。又被告係同時施用第一級毒品海洛因與第
    二級毒品安非他命，其一行為同時觸犯毒品危害防制條例第
    十條第一項及同條第二項之罪，為想像競合犯，依刑法第五
    十五條之規定，應從一重之施用第一級毒品罪處斷。公訴人
    起訴意旨雖認被告係分別施用上開二種毒品，然此業為被告
    所否認，並供稱係同時施用該二種毒品，而公訴人復未舉證
    證明被告係分別施用前開二種毒品，自應為有利被告之認定
    ，是公訴人認被告所犯上開二罪間應予分論併罰，尚有未洽
    。又被告前因違反肅清煙毒條例案件，先後經本院及臺灣高
    等法院分別以八十二年度重訴字第二四號、八十四年度上訴
    字第五０五五號判處有期徒刑三年六月、五年十月確定，再
    因違反麻醉藥品管理條例案件，經臺灣桃園地方法院以八十
    四年度易字第三三八七號判處有期徒刑八月確定，以上三罪
    接續執行，於八十八年一月二十八日縮短刑期假釋出獄，交
    付保護管束至九十三年六月五日期滿未經撤銷而以已執行完
    畢論，此有臺灣高等法院被告前案紀錄表一份在卷可憑，其
    受有期徒刑之執行完畢後，五年以內再犯本件有期徒刑以上
    之罪，為累犯，應依修正前刑法第四十七條之規定加重其刑
    。爰審酌被告前已有多次因施用毒品經法院判刑之前科紀錄
    ，並曾因施用毒品案件經送強制戒治，有臺灣高等法院被告
    前案紀錄表一份在卷可佐，仍不能戒除毒癮，再次漠視法令
    禁制而犯本罪，顯見其戒除毒癮之意志薄弱，惟念其犯後坦
    承犯行，態度尚佳，且施用毒品所生危害，實以自戕身心健
    康為主，對於他人生命、身體、財產等法益，尚無明顯而重
    大之實害等一切情狀，量處如主文所示之刑，以示懲儆。
據上論斷，應依刑事訴訟法第二百七十三條之一第一項、第二百
九十九條第一項前段，毒品危害防制條例第十條第一項、第二項
，刑法第二條第一項前段、第十一條前段、第五十五條、修正前
第四十七條，判決如主文。
本案經檢察官黃怡華到庭執行職務。
中    華    民    國  九十五  年   十一   月   三十   日
                      刑事第十六庭  法  官   曾淑娟
如不服本判決，得自收受送達之日起十日內向本院提出上訴狀，
上訴於本院第二審合議庭（須附繕本）。
以上正本證明與原本無異。
                                    書記官   郭宇修
中    華    民    國  九十五  年   十一   月   三十   日
附錄本案論罪科刑法條全文：
毒品危害防制條例第十條：
施用第一級毒品者，處六月以上五年以下有期徒刑。
施用第二級毒品者，處三年以下有期徒刑。


司法院資訊處製作；財團法人民間司法改革基金會備份。
